臺灣新竹地方法院刑事裁定
110年度撤緩字第136號
聲  請  人  臺灣新竹地方檢察署檢察官
受  刑  人  吳源鈞


上列聲請人因受刑人違反毒品危害防制條例案件（本院105年度
訴字第195號），聲請撤銷緩刑之宣告（110年度執聲字第1027號
），本院裁定如下：
    主  文
本院一○五年度訴字第一九五號判決對吳源鈞所為緩刑伍年之宣
告撤銷。
    理  由
一、聲請意旨略以：受刑人吳源鈞因違反毒品危害防制條例案件
    ，經本院以105年度訴字第195號判處有期徒刑1年9月，緩刑
    5年，緩刑期間內付保護管束，並應於判決確定後4年內向公
    庫支付新臺幣2萬元，及向指定之政府機關、政府機構、行
    政法人、社區或其他符合公益目的之機構或團體，提供80小
    時之義務勞務，該案於民國106年8月31日確定。詎受刑人在
    判決確定後4年內之期間內（即106年8月31日至110年8月30
    日，嗣因疫情關係經執行檢察官核准延長至同年11月10日止
    ），履經告誡仍僅完成12小時義務勞務。另受刑人於緩刑期
    間內之109年7月14日前某日、109年1月上旬某日又故意再犯
    2次幫助恐嚇取財罪，經本院分別以110年度竹簡字第312號
    、110年度竹簡字第80號判處有期徒刑3月、2月，並分別於1
    10年5月31日、110年6月16日確定在案。其行為顯已合於刑
    法第75之1第1項第2款、第4款規定，情節重大，足認原宣告
    之緩刑難收其預期效果，而有執行刑罰之必要，爰依刑事訴
    訟法第476條之規定聲請撤銷緩刑之宣告等語。
二、按緩刑宣告，得斟酌情形命犯罪行為人向指定之政府機關、
    政府機構、行政法人、社區或其他符合公益目的之機構或團
    體，提供40小時以上240小時以下之義務勞務；又受緩刑之
    宣告，而有違反刑法第74條第2項第1款至第8款所定負擔情
    節重大者，足認原宣告之緩刑難收其預期效果，而有執行刑
    罰之必要者，得撤銷緩刑之宣告，刑法第74條第2項第5款、
    第75條之1第1項第4款分別定有明文。而刑法第75條之1第1
    項第4款規定之立法理由為：修正條文第74條第2項增列法院
    於緩刑期間內，得命犯罪行為人於緩刑期內應遵守之事項（
    例如向被害人支付相當數額、向公庫支付一定之金額、接受
    精神、心理輔導、提供義務勞務或其他為預防再犯之事項）
    ，明定違反該條所定事項情節重大者，得撤銷其緩刑宣告，
    以期週延。至於所謂「情節重大」，係指受判決人顯有履行
    負擔、服從命令之可能，而隱匿或處分其財產、故意不履行
    、無正當事由拒絕履行或顯有逃匿之虞或故意不服從檢察官
    指定之命令等情事而言。準此，受刑人如於緩刑期內違反應
    遵守之事項，而符上揭情節重大之情事，足認原宣告之緩刑
    難收其預期效果，而有執行刑罰之必要者，法院非不得本於
    職權及合目的性之考量撤銷其緩刑宣告。
三、經查：
㈠、本件受刑人吳源鈞因違反毒品危害防制條例案件，經本院以1
    05年度訴字第195號判處有期徒刑1年9月，緩刑5年，緩刑期
    間內付保護管束，並應於判決確定後4年內向公庫支付新臺
    幣2萬元，及向指定之政府機關、政府機構、行政法人、社
    區或其他符合公益目的之機構或團體，提供80小時之義務勞
    務，該案於民國106年8月31日確定，緩刑期間自106年8月31
    日至111年8月30日，履行義務勞務期間為自106年8月31日至
    110年8月30日（嗣因疫情影響暫停執行勞務，經執行檢察官
    核准延長至同年11月10日止），有上開刑事判決、臺灣高等
    法院被告前案紀錄表各1份在卷可按。
㈡、惟受刑人自該案判決確定後迄今僅於107年1月12日參加1次說
    明會2小時、同年8月7日履行地檢署除草之勞務4小時、同年
    8月30日履行地檢署除草之勞務3小時、同年10月18日履行地
    檢署除草之勞務3小時，即未再履行任何義務勞務，而僅履
    行義務勞務共計12小時，此有臺灣新竹地方法院檢察署辦理
    義務勞務工作日誌在卷可參。且該署亦自107年11月28日起
    多次發函告誡並電話聯繫受刑人義務勞務履行期間將於110
    年8月30日屆滿，至今仍餘68小時未履行完畢，請儘速至義
    務勞役機構執行勞務，並告知如有違誤將聲請撤銷緩刑之宣
    告等語，然受刑人均未報到履行勞務。嗣因全國疫情警戒，
    暫停實施一般性報到，經執行檢察官核准延長勞務履行期間
    至110年11月10日，受刑人仍未報到履行勞務，此均有臺灣
    新竹地方檢察署辦理受保護管束人附條件緩刑未履行完成報
    告書、執行保護管束約談報告表及觀護輔導紀要、歷次義務
    勞務告誡函及送達證書等在卷可參。在在可見觀護人及檢察
    官業予受刑人多次機會，甚數度提醒其應盡速履行義務勞務
    ，受刑人均未能於期限內確實執行完成義務勞務時數，足認
    受刑人無心履行，並未因受緩刑之寬典而心生警惕且知所悔
    悟，違反緩刑所定負擔之情節重大，已動搖原判決認受刑人
    應當知警惕之緩刑宣告基礎，堪認前開宣告之緩刑已難收其
    預期效果，而有執行刑罰之必要。
㈢、從而，聲請人聲請撤銷本院105年度訴字第195號刑事判決關
    於被告吳源鈞之緩刑之宣告，核與刑法第75條之1第1項第4
    款規定相符，應予准許。
四、依刑事訴訟法第476條之規定，裁定如主文。
中　　華　　民　　國　　110 　年　　11　　月　  25　　日
                  刑事第九庭  法　官　卓怡君
以上正本證明與原本無異。　　　　　　　　　
如不服本裁定，應於裁定送達後5日內向本院提出抗告狀。
中　　華　　民　　國　　110 　年　　11　　月　　25　　日
                              書記官  胡家寧